臺灣桃園地方法院民事裁定
111年度家聲字第29號
聲  請  人  台灣自來水股份有限公司第二區管理處

代  理  人  陳文嘉  
法定代理人  呂崇德    址同上


代  理  人  陳文嘉    址同上
相  對  人  黃曾玉燕
            曾鳳珠  

            曾春美  
上列聲請人聲請命陳報遺產清冊事件，本院裁定如下：
    主    文
聲請駁回。
程序費用由聲請人負擔。
    理    由
一、聲請意旨略以：聲請人係被繼承人曾正義（男，民國00年0
    月0日生，身分證統一編號：Z000000000號）之債權人。因
    曾正義已於110年4月27日死亡，爰依民法第1156條之1規定
    ，聲請命其繼承人即相對人於法定期間內提出遺產清冊等語
    。
二、按債權人得向法院聲請命繼承人於三個月內提出遺產清冊，
    民法第1156條之1第1項定有明文。又按繼承人得拋棄其繼承
    權；前項拋棄，應於知悉其得繼承之時起3個月內，以書面
    向法院為之；拋棄繼承後，應以書面通知因其拋棄而應為繼
    承之人，但不能通知者，不在此限；繼承之拋棄，溯及於繼
    承開始時發生效力，復為民法第1174條第1、2、3項及第117
    5條所明定。
三、聲請人前揭主張之事實，固據提出本院110年度促字第4939
    號支付命令暨確定證明書、曾正義之除戶謄本、繼承系統表
    及相關戶籍謄本等件為證。惟曾正義未婚，第一順位繼承人
    即所育之子曾柏仁、曾宥銓已向本院聲請拋棄繼承，經本院
    以110年度司繼字第1525號准予備查，第二順位繼承人即曾
    正義之父親曾來旺已於104年6月18日死亡，是曾正義之繼承
    人應為第二順位繼承人即曾正義之母親廖秀鸞，又廖秀鸞於
    繼承後之110年5月15日死亡，為其第一順位繼承人之黃曾玉
    燕、曾鳳珠、曾春美皆已拋棄繼承，經本院以110年度司繼
    字第1683號准予備查，有本院家事紀錄科查詢表在卷可稽（
    見本院卷第21、49至51頁），並經本院職權調閱本院110年
    度司繼字第1525號拋棄繼承案卷，並查閱本院110年度司繼
    字第1683號公告（見本院卷第54頁）確認無訛。是聲請人所
    列之相對人黃曾玉燕、曾鳳珠、曾春美均已拋棄繼承，依前
    揭規定，溯及於繼承開始時發生效力，已非被繼承人曾正義
    之繼承人。本院前於111年11月29日裁定命聲請人於裁定送
    達翌日起5日內補正被繼承人曾正義之繼承人姓名、住所，
    並更正以被繼承人曾正義之人為本件相對人，該裁定已於11
    1年12月2日送達聲請人，有送達證書在卷可稽（見本院卷第
    83頁），惟聲請人逾期迄未補正，亦有本院收文資料查詢清
    單、收狀資料查詢清單附卷為憑（見本院卷第84至85頁）。
    今聲請人所列之相對人既均已拋棄繼承，而非被繼承人曾正
    義之繼承，聲請人聲請命相對人陳報被繼承人曾正義之遺產
    清冊，揆諸前揭規定，自有未合，應予駁回。
四、依家事事件法第97條，非訟事件法第21條第2 項，民事訴訟
    法第78條，裁定如主文。 
中　　華　　民　　國　　111 　年　　12　　月　　14　　日
                    家事法庭    法　官　羅詩蘋
上列正本證明與原本無異。
如對本裁定抗告須於裁定送達後10日內向本院提出抗告狀，並繳
納抗告裁判費新臺幣1,000元。
中　　華　　民　　國　　111 　年　　12　　月　　14　　日
                                書記官　古罄瑄